臺灣雲林地方法院刑事判決　　　　　　　 100年度訴字第33號
公　訴　人　臺灣雲林地方法院檢察署檢察官
被　　　告　○○○
指定辯護人　本院公設辯護人　許俊雄
上列被告因違反妨害性自主罪案件，經檢察官提起公訴（99年度
偵字第5907號），本院判決如下：
    主  文                                              
○○○犯強制性交未遂罪，處有期徒刑壹年捌月。緩刑年，緩
刑期間付保護管束。
    事  實
一、○○○於民國99年10月22日晚間10時許，在雲林縣○○市「
    ○○○卡拉OK」飲酒作樂，因而結識代號00000000之成年女
    子（真實姓名年籍均詳卷，下稱A 女），至翌日凌晨1 時許
    ，○○○乃邀約A 女前往雲林縣○○市火車站附近吃宵夜，
    經A 女應允後，由○○○騎乘機車搭載A 女上路（公共危險
    部分未據起訴），詎○○○見深夜人煙稀少，竟生歹念，將
    機車停在雲林縣○○市○○里○○路241 號「○○青草行」
    旁之竹林，強拉A 女進入竹林後，將其推倒在草地上，不顧
    A 女之反對，強行脫下A 女裙子及內褲正欲將其陰莖插入A
    女陰道，而以違反A 女意願之方式對A 女為性交行為之際，
    適因路旁有雲林縣警察局○○分局之巡邏車經過，經A 女大
    聲喊叫為警發覺而未遂。
二、案經雲林縣警察局○○分局報告臺灣雲林地方法院檢察署檢
    察官偵查起訴。
    理  由
一、證據能力部分：
  (一)按被告以外之人於偵查中向檢察官所為陳述，除顯有不可信
    之情況者外，得為證據，刑事訴訟法第159 條之1 第2 項定
    有明文。檢察官在偵查中對被告以外之人所為之偵查筆錄，
    性質上屬傳聞證據，惟刑事訴訟法規定檢察官代表國家偵查
    犯罪、實施公訴，依法其有訊問被告、證人及鑑定人之權，
    證人、鑑定人並須具結，而實務運作時，檢察官偵查中向被
    告以外之人所取得之陳述，原則上均能遵守法律規定，不致
    違法取供，其可信度極高，職是，被告以外之人前於偵查中
    已具結而為證述，除反對該項供述得具有證據能力之一方，
    已釋明「顯有不可信之情況」之理由外，不宜遽指該證人於
    偵查中之陳述不具證據能力。經查，A 女在檢察官面之證述
    筆錄，係檢察官令其以證人身分具結後所為之證述，有該證
    人結文附卷可稽（見偵卷第15頁），被告及其辯護人均未提
    及檢察官在訊問時有不法取供之情形，亦未釋明上開證人之
    證述有何顯不可信之情況，依上開規定，上開證人在檢察官
    之證述筆錄，自得作為本案證據使用。
  (二)又被告以外之人於審判外之陳述，雖不符刑事訴訟法第159
    條之1 至之4 等4 條規定，而經當事人於審判程序同意作為
    證據，法院審酌該陳述作成時之情況，認為適當者，亦得作
    為證據，同法第159 條之5 第1項 定有明文。經查，除上開
    證人在檢察官面前之證述筆錄外，本判決後開引用證人A 女
    於警詢之陳述，原則上均不得作為證據使用，惟被告及其辯
    護人在本院均明示同意上開證據有證據能力（見本院卷第12
    頁），本院審酌上開證據製作時之情況，並無違法不當之情
    事，認為以之作為證據應屬適當，揆諸前開規定，應認該等
    供述證據例外具有證據能力。
二、證明力部分：
  (一)上開犯罪事實，業據被告於警詢、偵查及本院審理時坦白承
    認（見警卷第1-3 頁、偵卷第8-9 頁、本院卷第12頁、第20
    頁反面），核與證人A 女於警詢及偵查中之證述相符（見警
    卷第5-7 頁、偵卷第13-14 頁），並有真實姓名對照表1 紙
    附卷可資佐證（附於偵卷密封袋）。被告之自白核與上開積
    極證據相吻合，應與事實相符，可予採信。
  (二)綜上所述，本案事證明確，被告涉犯強制性交未遂罪，堪以
    認定，應依法論科。
三、論罪科刑之理由：
  (一)被告對A 女以違反其意願之方法，而著手實施性交行為，即
    為警發覺而未遂，是核被告所為，係犯刑法第221 條第2 項
    、第1 項之強制性交未遂罪。其犯罪既屬未遂，爰依刑法第
    25條第2 項之規定，按既遂犯之刑減輕之。
  (二)爰審酌被告並無前科，此有台灣高等法院被告前案紀錄表附
    卷可參（見本院卷第2 頁），素行良好，於結識A 女之初，
    即趁夜深人靜之時，對A 女強制性交，所為雖不足取，惟念
    其因酒後一時性衝動而犯下本案，雖已違反A 女之意願，然
    犯罪過程中並未對A 女施以暴力，與一般性暴力犯罪動輒施
    以殘暴手段之情形實不可相提併論，犯罪情節較輕，且最終
    未生性交之結果，損害尚屬輕微，被害人並表示願意無條件
    原諒被告，另被告犯後即坦承本件犯行，態度良好，益見其
    悔意甚深，暨被告僅國中畢業，智識淺薄，有正當之工作，
    有其在職證明書附卷可參（見本院卷第25頁）等一切情狀，
    量處如主文所示之刑。
  (三)查被告前未曾因故意犯罪受有期徒刑以上刑之宣告，已如上
    述，因酒後一時失慮偶罹刑典，犯後已知錯坦承犯行，並深
    表悔意，復獲得被害人之諒解，其上開犯行經此偵、審程序
    及上開刑之宣告，當知所警惕，信無再犯之虞，本院認所宣
    告之刑以暫不執行為適當，爰併予宣告如主文所示之緩刑期
    間，及依刑法第93條第1 項第1 款規定，併諭知於緩刑期間
    付保護管束，以啟自新。
四、應適用之法條：
    依刑事訴訟法第299 條第1 項前段，刑法第221 條第2 項、
    第1 項、第74條第1 項第1 款、第93條第1 項第1 款，判決
    如主文。
本案經檢察官黃立夫到庭執行職務。
中    華    民    國  100     年    3     月    30    日
                  刑事第四庭  審判長法  官  吳福森
                                    法  官  楊皓潔
                                    法  官  吳錦佳 
以上正本證明與原本無異。
如不服本判決應於收受判決後10日內向本院提出上訴書狀，並應
敘述具體理由；其未敘述上訴理由者，應於上訴期間屆滿後20日
內向本院補提理由書（均須按他造當事人之人數附繕本）。「切
勿逕送上級法院」。
                                    書記官  謝璧卉

中    華    民    國  100     年    3     月    30    日
附錄本案論罪科刑條文：
刑法第221 條
對於男女以強暴、脅迫、恐嚇、催眠術或其他違反其意願之方法
而為性交者，處3 年以上10年以下有期徒刑。
前項之未遂犯罰之。